臺灣花蓮地方法院刑事判決　　　　　　100年度交簡上字第8號
公　訴　人　臺灣花蓮地方法院檢察署檢察官
上　訴　人
即　被　告　許春雄
選任辯護人　鄭敦宇律師
上列上訴人即被告因公共危險案件，不服本院刑事庭民國99年12
月28日99年度花交簡字第 521號第一審刑事簡易判決（聲請簡易
判決處刑案號：99年度偵字第4326號），提起上訴，本院管轄之
第二審合議庭判決如下：
    主  文
上訴駁回。
許春雄緩刑貳年。
    事實及理由
一、本案經本院管轄第二審之合議庭審理結果，認原審以上訴人
    即被告許春雄犯刑法第185條之4肇事致人傷害逃逸罪，判處
    有期徒刑 6月，如易科罰金，以新臺幣1千元折算1日，經核
    其認事用法及量刑均無違法或不當，應予維持，除引用原審
    刑事簡易判決書記載之事實、證據及理由外（如附件原審判
    決書），並更正犯罪事實欄第 1行「民國99年8月2日19時50
    分許」為「民國99年 8月24日19時50分許」，且補充證據「
    被告於本院第二審審理中之自白」。
二、上訴人提起本件上訴意旨略以：上訴人坦承本件犯行，且有
    心悔改，請求給予緩刑等語。
三、上訴人雖曾因竊盜案件，經本院於87年 3月16日以87年度易
    字第55號判處有期徒刑 6月確定，並於87年11月16日執行完
    畢（見臺灣高等法院被告前案紀錄表），然其於執行完畢後
    ，未再因故意犯罪而受有期徒刑以上刑之宣告，則其符合刑
    法第74條第1項第2款規定緩刑之條件，亦即前因受有期徒刑
    以上刑之宣告，執行完畢後， 5年以內未曾因故意犯罪受有
    期徒刑以上刑之宣告，又上訴人因一時失慮，致罹刑典，犯
    後坦承犯行，並已賠償被害人吳慶明之損害（見和解書），
    被害人亦表示不提告訴，又上訴人之財產及收入有限（見財
    產歸屬資料清單、各類所得資料清單），尚須扶養母親及兩
    名就讀國中之女兒（見戶籍謄本），可認被告經此次偵審程
    序及科刑教訓後，當知警惕，是本院認為所宣告之刑，以暫
    不執行為適當，爰依刑法第74條第1項第2款之規定，併予宣
    告緩刑2年，以啟自新。
據上論斷，應依刑事訴訟法第 455條之1第1項、第3項、第368條
、第373條，刑法第74條第1項第2款，判決如主文。
本案經檢察官張立中到庭執行職務。
中    華    民    國   100    年    3     月    22    日
                  刑事第四庭  審判長  法  官  陳月雯
                                      法  官  黃鴻達
                                      法  官  曹庭毓
上列正本證明與原本無異。
本件不得上訴。
中    華    民    國   100    年    3     月    22    日
                                      書記官
附錄本判決論罪之法律條文：
中華民國刑法第185條之4：
駕駛動力交通工具肇事，致人死傷而逃逸者，處6月以上5年以下
有期徒刑。